【裁判字號】    88,上易,2394
【裁判日期】    890131
【裁判案由】    竊盜
【裁判全文】
臺灣高等法院高雄分院刑事判決                  八十八年度上易字第二三九四號
    上  訴  人
    即  被  告  乙○○
右上訴人因竊盜案件，不服臺灣高雄地方法院八十八年度易字第四一四七號中華民國
八十八年十一月十六日第一審判決（起訴案號：臺灣高雄地方法院檢察署民國八十八
年度偵字第一二六○五號及移送原審併案審理案號：八十八年度偵字第二三六九四號
），提起上訴，本院判決如左：
      主  文
原判決撤銷。
乙○○共同連續攜帶兇器竊盜，處有期徒刑拾月。Ｔ型扳手壹支、螺絲起子柒支、手
電筒壹支、汽車鑰匙肆支，偽造之ＹＭ─七○四三號車牌貳枚均沒收。
      事  實
一、乙○○基於意圖為自己不法之所有之概括犯意，（一）先於民國八十八年四月十
    三日在高雄市○○區○○路十五巷四號前，竊取黃金治所持有登記車主為其夫許
    永成之車牌號碼ＹＰ─九五七六號自用小客車一部，得手後，將車牌取下，偽造
    ＹＭ─七○四三號車牌二枚，並將該偽造之ＹＭ─七○四三號車牌二枚持以行使
    ，懸掛於該ＹＰ─九五七六號自用小客車上，供己使用，足以生損害於ＹＭ─七
    ○四三號自用小客車所有人林榮祥及公路監理機關對於車籍管理之正確性。（二
    ）繼於八十八年五月十五日凌晨四時十分許，持其所有客觀上可供兇器使用之Ｔ
    型扳手一支、螺絲起子二支，及手電筒一支，在高雄市○鎮區○○街一百六十號
    前破壞陳榮棠所持有登記車主為其妻林碧蓮之Ｊ八─八五○九號自用小客車左前
    車門及車內防盜器後（毀損部分未據告訴），入內竊取車內財物新台幣（以下同
    ）五十元，得手後，當場為巡邏員警查獲，並扣得乙○○所有供其犯罪所用之Ｔ
    型扳手及手電筒各一支、螺絲起子二支。（三）乙○○經檢察官准予具保停止羈
    押後，再於八十八年九月二十二日凌晨二時三十分許，與方天益（另案由原審審
    理中）基於共同竊盜犯意之聯絡，持其所有客觀上可供兇器使用之螺絲起子五支
    ，先由乙○○駕駛前開懸掛ＹＭ─七○四三號車牌之贓車，搭載方天益及不知情
    之黃雅鈴（業經檢察官處分不起訴確定），於高雄市區○路尋找行竊目標，行經
    高雄市○○路二五五巷口時，改由方天益駕駛，乙○○下車持其所有上開客觀上
    可供兇器使用之螺絲起子五支竊取丙○○所有車號ＹＲ─二三九七號自用小客車
    一部，方天益則駕車尾隨於後接應，得手後，乙○○將該自小客車駛至高雄縣鳳
    山市○○路一一八巷兒童公園旁，經警盤查，查獲上情，並扣得乙○○所有供其
    犯罪所用之螺絲起子五支、汽車鑰匙四支、偽造之ＹＭ─七○四三號車牌二枚。
二、案經高雄市政府警察局前鎮分局報請台灣高雄地方法院檢察署檢察官偵查起訴及
    高雄縣警察局鳳山分局報請臺灣高雄地方法院檢察署檢察官移送原審併案審理。
      理  由
一、右揭犯罪事實，迭據被告乙○○於警訊、檢察官偵查時、原審及本院審理中坦承
    不諱，核與被害人甲○○、丙○○、陳榮棠於警訊中指述失竊之情節相符，並有
    被告所有供犯罪所用之Ｔ型扳手一支、螺絲起子共七支、手電筒一支、汽車鑰匙
    四支、偽造之ＹＭ─七○四三號車牌二枚扣案暨行車執照影本二紙、贓物認領保
    管收據三紙附卷可資佐證，事證明確，被告犯行堪以認定。至於被告乙○○於原
    審雖供稱事實欄（三）之犯行係其一人所為，方天益不知情云云，惟被告乙○○
    於警訊時業已供稱：「該輛ＹＲ─二三九七號自小客車是我與方天益共同竊來的
    。是在八十八年九月二十二日凌晨二時三十分許，在高雄市○○路二五五巷口竊
    得的。」「（共竊取幾輛車？何人提議？竊車原因？）我們只竊取ＹＲ─二三九
    七號自小客車，是我提議，因為沒有錢。」（見八十八年九月二十二日警訊筆錄
    ）參以被告乙○○深夜駕車與方天益於高雄市區○路尋找行竊目標，乙○○下車
    行竊時改由方天益駕駛，方天益並駕車尾隨於後接應，被告乙○○將竊得之自小
    客車駛至高雄縣鳳山市○○路一一八巷兒童公園旁，方天益亦駕車尾隨於後，其
    等二人就此部分犯行，有犯意聯絡及行為分擔，至為灼然，事後翻異，顯屬迴護
    之詞，不足採信。
二、按Ｔ型板手及螺絲起子，客觀上均具有危險性，足以傷害人之身體，為兇器之一
    種。被告乙○○意圖為自己不法之所有，持兇器Ｔ型扳手及螺絲起子，竊取事實
    欄（二）、（三）所示之財物，核其所為，係犯刑法第三百二十一條第一項第三
    款之攜帶兇器竊盜罪；被告乙○○於事實欄（一）所為，分別係犯刑法第三百二
    十條第一項之竊盜罪及刑法第二百十六條、第二百十二條行使偽造特種文書罪，
    其偽造車牌，進而行使，其偽造之低度行為為行使之高度行為所吸收，不另論罪
    ，其所犯二罪有方法結果之牽連關係，應從其一重之竊盜罪處斷。被告乙○○如
    事實欄（三）之竊盜犯行，與方天益間，有犯意聯絡及行為分擔，為共同正犯。
    被告乙○○先後三次竊盜犯行，時間緊接，觸犯基本構成要件相同之竊盜罪名，
    僅加重條件有別，顯係基於概括之犯意反覆為之，應依連續犯之規定論以情節較
    重之刑法第三百二十一條第一項第三款之攜帶兇器竊盜罪。又臺灣高雄地方法院
    檢察署檢察官移送原審併案審理部分（八十八年度偵字第二三六九四號）及被告
    竊取ＹＰ─九五七六號自小客車、行使偽造特種文書等犯行，雖未經起訴，惟與
    本案已起訴之事實部分分別有連續犯及牽連犯之裁判上一罪關係，為起訴效力所
    及，本院自得一併審理，附此敘明。
三、原審予以被告論罪科刑，固非無見，惟原審就被告如事實欄（三）之竊盜犯行，
    未論以共同正犯，自有未洽。被告上訴意旨未指摘及此，其指摘原審量刑過重，
    雖無理由，惟原判決既有可議，自應由本院將原判決予以撤銷改判。爰審酌被告
    深夜多次竊盜犯行，所竊取之財物為汽車及金錢，犯罪情節非輕，惟犯後坦承犯
    行，表示悔悟等一切情狀，並參酌本件係被告為其利益而上訴，依不利益變更禁
    止之立法精神，仍如原審量處如主文第二項所示之刑。扣案之Ｔ型扳手一支、螺
    絲起子共七支、手電筒一支、汽車鑰匙四支為被告所有供其犯罪所用之物，偽造
    之ＹＭ─七○四三號車牌二枚係被告所有因犯罪所得之物，應分別依刑法第三十
    八條第一項第二款、第三款宣告沒收。
據上論斷，應依刑事訴訟法第三百六十九條第一項前段、第三百六十四條、第二百九
十九條第一項前段，刑法第二十八條、第五十六條、第三百二十一條第一項第三款、
第二百十六條、第二百十二條、第五十五條、第三十八條第一項第二款、第三款，罰
金罰鍰提高標準條例第一條前段，判決如主文。
本案經檢察官羅正平到庭執行職務。
中    華    民    國        八十九      年      一      月    三十一    日
                              臺灣高等法院高雄分院刑事第三庭
                                  審判長法官  莊秋桃
                                        法官  謝宏宗
                                        法官  陳中和
右正本證明與原本無異。
如不服本判決，應於判決送達後十日內向本院提出上訴狀，其未述理由者並應於提
出上訴狀後十日內向本院補提理由書（應附繕本)。？？？？？？？？？？？？？
                                      書記官  劉博文
中    華    民    國        八十九      年      二      月      二      日
附錄：本判決論罪科刑法條：
刑法第三百二十一條第一項第三款。
犯竊盜罪而有左列情形之一者，處六月以上五年以下有期徒刑：
三、攜帶兇器而犯之者。
                                                                  Ｈ


司法院資訊處製作；財團法人民間司法改革基金會備份。
